【裁判字號】    97,交抗,203
【裁判日期】    970521
【裁判案由】    聲明異議
【裁判全文】
臺灣高等法院高雄分院刑事裁定         97年度交抗字第203號
抗  告  人
即原處分機關  高雄市政府交通局
異  議  人
即受處分人    甲○○
上列抗告人因受處分人違反道路交通管理處罰條例，聲明異議案
件，不服臺灣高雄地方法院中華民國97年3 月28日裁定（97年度
交聲字第467 號），提起抗告，本院裁定如下：
    主  文
原裁定撤銷。
異議駁回。
    理  由
一、本件抗告意旨略以：本案舉發違規所使用之固定式感應圈測
    速器之適法性及準確性並無問題，公信力亦無疑義，而受處
    分人於限速60公里之路段，竟以時速85公里之時速行駛，不
    僅危害一般用路人之安全，亦對交通秩序之維護有不利影響
    ，原裁定撤銷原處分而改諭知不罰，顯有未當，為此提起抗
    告，請求撤銷原裁定，更為適當之裁定云云。
二、經查：
  (一)異議人即受處分人甲○○於民國96年11月22日凌晨0 時26分
    許，駕駛車牌號碼YJ-777號營業小客車，行經台一線南下（
    國立岡山農工前）限速60公里路段時，以時速85公里之時速
    行駛，超速25公里，經測速照相後，為警逕行舉發，原處分
    機關爰依道路交通管理處罰條例第40條、第63條之規定，裁
    處異議人罰鍰新臺幣1,800 元，並記違規點數1 點，有卷附
    之高雄縣政府警察局高警交字第ND0000000 號舉發違反道路
    交通管理事件通知單、高雄市政府交通局違反道路交通管理
    事件裁決書各1 份附卷可稽，且為受處分人所不爭執，自堪
    信為真實。
  (二)本件受處分人上開超速之違規行為，係經高雄縣政府警察局
    岡山分局以固定桿感應式線圈自動測速照相儀器所採證舉發
    ，有高雄縣政府警察局岡山分局高縣岡警交字第0970001356
    號函在卷可稽。又目前警察機關取締之測速設備有3 種，其
    中雷達測速器、雷射測速器均有檢定規範，警察機關均據以
    辦理檢定，取得合格檢驗證書。惟感應式線圈測速設備自民
    國65年起開始使用，已沿用30多年，因經濟部標準檢驗局尚
    無檢驗感應式線圈測速之設備，致無法檢定，惟採購及使用
    該項設備，均要求必須有生產國製造廠或其他檢驗單位準確
    性認證之證明文件，以確保其準確性。雖感應式線圈測速設
    備其適法性及準確性並無問題，公信力亦無疑義，惟為符合
    時代潮流及顧及民眾感受，內政部警政署已於97年1 月17日
    通報各單位即起暫停用，俟檢定、檢校等管理機制建立後，
    再行研議使用，避免引起更大爭議；至停止使用後已舉發與
    未舉發案件，處理規定為：各警察機關已製單未郵寄及完成
    舉發之案件，依法院案例裁定見解，若無具體事證顯示各該
    感應線圈測速設備所取得之數據有失真之情事，違規人如有
    不服、爭議，應依「道路交通管理處罰條例」第8 條、第9
    條及「違反道路交通管理事件統一裁罰基準及處理細則」第
    40條規定，於裁決前向處罰機關提出陳述，有證據者（例如
    行車資料）可一併檢附。至於已拍照未製單或已製單未郵寄
    而存有爭議之案件，為避免民眾爭議及減少行政機關處理陳
    述案件之人、物力資源浪費，各警察機關不再舉發等情，有
    內政部警政署警署交字第0970044945號函在卷可參。
  (三)本件受處分人經感應式線圈自動測速照相儀器測得超速違規
    之日期係96年11月22日，而高雄市政府警察局舉發受處分人
    違規之日期係96年12月26日，均在內政部警政署於97年1 月
    17日通報各單位停止使用感應式線圈測速設備之前，準此，
    高雄市政府警察局舉發受處分人違規並無不當亦無遲延之情
    形。再者，受處分人違規地點之國立岡山農工前之感應式線
    圈測速設備測速照相機設備，其於荷蘭出廠後，於92年11月
    14日，已經荷蘭國阿姆斯特丹工商協會檢測合格予以簽證，
    其後再經我國駐荷蘭台北代表處與臺灣臺北地方法院所屬公
    證人公證在案，此有高雄縣政府警察局97年4 月21日高縣警
    交字第0970076590號函附式樣認可證書各1 份在卷可參，迄
    至受處分人於96年11月22日違規時止，尚未逾5 年，則本件
    並無具體事證顯示該感應線圈測速設備所取得之數據有何失
    真之情事，自得作為裁罰之根據。
三、綜上所述，受處分人確有違反道路交通管理處罰條例第40條
    規定，抗告人裁處受處分人罰鍰1,800 元，於法並無不合。
    受處分人以：本案舉發違規所使用之固定式感應線圈測速器
    並未經定期檢驗，以證明確為合格，則所得之測速結果自不
    能當作違規舉發之依據云云，尚難採憑，其聲明異議並無理
    由。原裁定未查，竟撤銷原處分並諭知受處分人不罰，尚有
    未洽。抗告意旨指摘原裁定不當，為有理由，應由本院撤銷
    原裁定並駁回受處分人之異議。
四、據上論結，應依道路交通案件處理辦法第26條，刑事訴訟法
    第413條，裁定如主文。
中    華    民    國    97    年    5     月    21    日
                  刑事第九庭    審判長法  官  莊秋桃
                                      法  官  范惠瑩
                                      法  官  謝宏宗
以上正本證明與原本無異。
本件裁定不得再抗告。
中    華    民    國    97    年    5     月    22    日
                                      書記官  熊惠津
                                                      Q


司法院資訊處製作；財團法人民間司法改革基金會備份。
